【裁判字號】    92,易,1555
【裁判日期】    921118
【裁判案由】    毒品危害防制條例
【裁判全文】
臺灣高雄地方法院刑事判決                        九十二年度易字第一五五五號
    公  訴  人  臺灣高雄地方法院檢察署檢察官
    被      告  乙○○
右列被告因違反毒品危害防制條例案件，經檢察官提起公訴（九十二年度毒偵字第三
三一六號、第三七六六號），本院聽取當事人之意見後，裁定進行簡式審判程序，茲
判決如左：
      主  文
乙○○連續施用第二級毒品，處有期徒刑肆月，如易科罰金，以佰元折算壹日。
扣案之第二級毒品安非他命壹包（驗後毛重貳公克）、吸食器壹組均沒收銷燬之。
      事  實
一、乙○○前因施用毒品案件，經本院以八十八年度毒聲字第三一七０號裁定令入戒
    治處所強制戒治，嗣戒治期滿後，由台灣高雄地方法院檢察署檢察官於民國八十
    九年九月二十九日以八十九年度戒毒偵字第一０三四號不起訴處分確定。復因施
    用毒品案件，經本院以九十年度毒聲字第五０六０號裁定令入強制戒治，於九十
    一年五月十三日戒治期滿。詎仍基於施用第二級毒品之概括犯意，在高雄縣大樹
    鄉○○村○○路三八０號之住處，於九十二年三月二十日上午十時十分許及同年
    五月十二日十六時二十五分回溯二十四小時內，連續施用第二級毒品安非他命二
    次。先於九十二年三月二十日上午十時十分，於乙○○上開住處為警查獲，並扣
    得第二級毒品安非他命壹包（驗後毛重貳公克）及吸食器壹組；嗣於同年五月十
    二日經警採集尿液呈現陽性反應而查獲。
二、案經高雄縣政府警察局鳳山分局、仁武分局報告台灣高雄地方法院檢察署檢察官
    偵查起訴。
      理  由
一、本件被告所犯係死刑、無期徒刑、最輕本刑為三年以上有期徒刑以外之罪，其於
    準備程序中就被訴事實為有罪之陳述，經法官告知簡式審判程序之旨，並聽取公
    訴人、被告之意見後，本院認為適宜由受命法官獨任進行簡式審判程序，合先敘
    明。
二、右揭犯罪事實，業據被告於本院審理中供承不諱。另被告九十二年三月二十下午
    五時許及同年五月十二日下午四時二十五分許採集尿液送驗結果，確實均呈現甲
    基安非他命陽性反應，此有高雄醫學大學附中和紀念醫院九十二年七月十四日編
    號第0000-000、132號濫用藥物尿液檢驗報告二份附卷可參。另扣案之毒品一包
    經送驗結果，確係第二級毒品安非他命，而扣案之安非他命吸食器一組經送驗結
    果，其上亦殘存安非他命，有高雄醫學大學附設中和紀念醫院九十二年六月三十
    日編號0000-000、513號檢驗報告二份在卷可按。堪認被告坦承施用海洛因及安
    非他命之自白，應與事實相符。另被告前因施用毒品案件，經本院以八十八年度
    毒聲字第三一七０號裁定令入戒治處所強制戒治，嗣戒治期滿後，由台灣高雄地
    方法院檢察署檢察官於八十九年九月二十九日以八十九年度戒毒偵字第一０三四
    號不起訴處分確定。復因施用毒品案件，經本院以九十年度毒聲字第五０六０號
    裁定令入強制戒治，於九十一年五月十三日戒治期滿，此有台灣高等法院被告全
    國前案紀錄表及台灣高雄地方法院檢察署刑案資料查註紀錄表各一份附卷足參，
    其三犯毒品危害防制條例第十條第一項之罪，事證明確，被告連續施用第二級毒
    品安非他命之犯行，堪以認定。
三、查安非他命係毒品危害防制條例第二條第二項第二款所稱之第二級毒品，核被告
    所為，係犯該條例第十條第二項之施用第二級毒品罪。被告持有安非他命後，進
    而施用，其持有之低度行為應為施用之高度行為所吸收，不另論罪。又被告先後
    二次施用第二級毒品安非他命之犯行，時間緊接，方法相同，觸犯構成要件相同
    之罪名，顯係基於概括之犯意為之，應依連續犯之規定論處，並加重其刑。爰審
    酌被告多次施用毒品，素行不佳，經勒戒、觀察及強制戒治程序，仍未能戒絕毒
    品，再犯相同之罪，足見其戒毒意志不堅，本不宜寬貸，惟念其施用毒品乃自戕
    一己之身體健康，尚未害及他人，且其犯後復坦承犯行，態度良好等一切情狀，
    量處如主文所示之刑。另扣案之毒品一包係第二級毒品安非他命（驗後毛重貳公
    克），屬違禁物，另扣案之安非他命吸食器一組，亦經驗出殘存第二級毒品安非
    他命，客觀上顯無法將殘存毒品自上開物品析離，應視同毒品，同屬違禁物無訛
    ，均應依毒品危害防制條例第十八條第一項前段之規定，宣告沒收併銷燬之（吸
    食器因與毒品不能析離併予宣告沒收銷燬）。
四、移送併辦意旨（九十年度毒偵字第二二八０號）略以：被告於九十年五月十一日
    於上開住處施用第二級毒品，因認被告所涉犯施用第二級毒品罪嫌，與上述連續
    施用第二級毒品犯行間，時間緊接、方法相同，觸犯基本構成要件相同之罪名，
    顯係基於概括犯意為之，而為連續犯云云。然查：被告於九十年五月間經警查獲
    施用毒品後，業經本院以九十年度毒聲字第五０六０號裁定令入強制戒治，於九
    十一年五月十三日戒治期滿，此有台灣高等法院被告全國前案紀錄表及台灣高雄
    地方法院檢察署刑案資料查註紀錄表各一份附卷足參，其戒治後再犯本案，前後
    施用時間已相隔近二年，是本案與併案部分之施用毒品犯行顯非基於概括犯意為
    之，公訴人認被告於九十年五月間涉嫌施用毒品之犯行與本案部分有連續犯之關
    係，實有未洽，應退回由檢察官另行偵辦。
據上論斷，應依刑事訴訟法第二百七十三條之一、第二百九十九條第一項前段，毒品
危害防制條例第十條第二項、第十八條第一項前段，刑法第十一條前段、第五十六條
、第四十一條第一項前段，判決如主文。
本案經檢察官甲○○到庭執行職務。
中      華      民      國      九十二      年    十一    月    十八    日
                            台灣高雄地方法院刑事庭
                                    法    官  吳  錦  佳
右正本證明與原本無異。
如不服本判決，應於送達後十日內，向本院提出上訴狀。
                                    書 記 官  蘇  溪  林
中      華      民    國      九十二      年    十一    月    十八    日
附錄本案論罪科刑法條全文：
毒品危害防制條例第十條：
施用第一級毒品者，處六月以上五年以下有期徒刑。
施用第二級毒品者，處三年以下有期徒刑。


司法院資訊處製作；財團法人民間司法改革基金會備份。
